【裁判字號】    90,易緝,197
【裁判日期】    900511
【裁判案由】    贓物
【裁判全文】
台灣台中地方法院刑事判決                          九十年度易緝字第一九七號
    公  訴  人  臺灣台中地方法院檢察署檢察官
    被      告  乙○○
右列被告因贓物案件，經檢察官提起公訴（八十九年度偵字第一七二二六號），本院
判決如左：
    主      文
乙○○收受贓物，處有期徒刑肆月，如易科罰金以參佰元折算壹日。
扣案之汽車鑰匙壹支沒收。
    事      實
一、乙○○曾犯肅清煙毒條例、贓物多次等罪，現仍假釋中，竟仍不知悔改，其於八
    十九年十月十七日有「洪福偉」（年籍、地址不詳）之男子向乙○○借用新台幣
    五千元，並將所持有之一部車牌號碼為ＨＹ─４１７２號之小客車，在台中市○
    ○路與太原路口交付乙○○，乙○○知該車並無來源証明或行車執照等證明文件
    ，係來路不明之贓車（該車車主為甲○○，於八十九年十月十三日上午八時許，
    在台中市○○區○○路二段三三巷三八號前發現失竊），竟仍收受使用，嗣於八
    十九年十月十八日二時五十分許，乙○○駕駛上開車輛，在台中市○○路三三七
    巷內經警查獲，扣得上述車輛（已由台中市警察局第二分局發還所有人）。
二、案經台中市警察局第二分局報請台灣台中地方法院檢察署檢察官偵查起訴。
    理      由
一、訊據被告乙○○坦承於前揭時地由年籍、地址不詳之男子綽號「洪福偉」者收受
    上開ＨＹ─４１７２號之小客車使用，惟否認知贓，辯稱︰不知係贓車云云。經
    查：車牌ＨＹ─４１７２號之小客車，係來路不明之贓車（該車車主為甲○○，
    於八十九年十月十三日上午八時許，在台中市○○區○○路二段三三巷三八號前
    發現失竊），業據被害人甲○○於警訊中指訴明確，並有車輛竊盜車牌失竊資料
    個別查詢報表─查詢車輛認可資料、贓物認領保管單各一件附卷可資佐證。按駕
    駛汽車應有行車執照，以證明合法來源，此乃通常之經驗法則，被告為一成年人
    ，對該經驗法則當知之甚詳，其竟明知年籍、地址不詳之男子綽號「洪福偉」者
    所交付之上開車牌ＨＹ─４１７２號之小客車，並無行車執照，或其他來源證明
    ，仍予收受使用，且被告於本院審理時亦自承：「我收受這一部車之時，我就感
    覺怪怪的，我知道該車有問題。車子鑰匙也是他交給我的。洪偉福是成年人」等
    語。顯然知贓無疑，所辯不知贓云云，應為事後卸責之詞，不足採信，其犯行堪
    以認定。
二、核被告所為，係犯刑法第三百四十九條第一項收受贓物罪。爰審酌被告犯罪之動
    機、目的、手段及所生危害等一切情狀，量處如主文所示之刑，並諭知易科罰金
    之折算標準，以示懲儆。扣案之汽車鑰匙壹支為被告所有供犯罪所用之物，業據
    其於本院審理時所供認，依刑法第三十八條第一項第二款規定併宣告沒收。按中
    華民國九十年一月四日修正，同年月十日經總統公布施行之刑法第四十一條規定
    ：「犯最重本刑為五年以下有期徒刑以下之刑之罪，而受六個月以下有期徒刑或
    拘役之宣告，因身體、教育、職業、家庭之關係或其他正當事由，執行顯有困難
    者，得以一元以上三元以下折算壹日，易科罰金。但確因不執行所宣告之刑，難
    收矯正之效，或難以維持法秩序者，不在此限。」「併合處罰之數罪，均有前項
    情形，其應執行之刑逾六月者，亦同」又前述易科罰金之折算標準，業據罰金罰
    鍰提高標準條例第二條前段規定，就其原訂數額提高為一百倍折算壹日。依首揭
    規定，本件被告於行為後，法律有變更，自應適用裁判時之法律，併此敘明。
三、據上論斷，應依刑事訴訟法第二百九十九條第一項前段，刑法第三百四十九條第
    一項第四十一條第一項前段，第三十八條第一項第二款、第二條第一項前段，
    罰金罰鍰提高標準條例第一條前段、第二條，判決如主文。
中    華    民    國      九十     年      五      月      十一      日
                                 台灣台中地方法院刑事第七庭
                                     法  官  黃  松  竹
右正本證明與原本無異。
如不服本判決，應於判決送達後十日內向本院提出上訴狀，上訴於臺灣高等法院臺中
分院( 須附繕本 )。
                                     書記官
中    華    民    國      九十     年      五      月      十一      日
附錄本案所犯法條全文
所犯法條：刑法第三百四十九條第一項
中華民國刑法第三百四十九條第一項
收受贓物者，處三年以下有期徒刑、拘役或五百元以下罰金。


司法院資訊處製作；財團法人民間司法改革基金會備份。
